# 你好，陈版，想和您请教一下关于软件收入确认的问题

提问人：kurorooo 时间：2020-05-09 20:34:28
陈版：
你好，陈版，想和您请教一下关于软件收入确认的问题，有两个类型：
类型一：
公司有一个软件项目，这个软件是将A软件系统在PC电脑、微信同步设计、开发、测试工作。
合同约定功能研发合同金额为 10 万元，签订后付款。
A软件系统按照市场推广程度进行分成，分层比例为按照市场销售金额 4 ： 6 ，封顶 10 万元每年，一年内最高分 10 万远，超过就不再分了。利益分成形式体现为维保合同
实际上已经谈妥每年 10 万，支付三年，总共 30 万元。
这样协商付款条件是因为客户是运营商，软件的终端使用者是政府。客户支付货款的前提是终端客户支付货款。所以才以这样的形式签订合同。
实际上整个软件报价是10+（10*3）=40（万元）
我这边研究下了瑞华研究问题4-4-14（涉及运营期分成的定制软件开发收入确认）觉得有些重合，还是有些疑惑，想请教下您：
（ 1 ）该种情况是否要按照BOT模式去确认收入，因为问题4-4-14是分成软件开发+运营，这里是软件开发+维护。
如果这个软件是标准化软件，甚至不需要开发，还适用BOT模式确认收入？
（ 2 ）如果是按照BOT模式来确认收入，固定金额是如何确认？我认为按照上述条款，虽然分层是按照市场推广程度来分层，实际已谈妥每年按照 10 万元支付，因此认为市场推广分成也是固定下来的，因此认为实际固定金额=功能研发合同金额 10 万元+市场推广折现值 P=A*（P/A, i, 3）
（年金和期数已经确定了，实际利率如何确定？）
（ 3 ）公允价值如何确定？如果去参考其他客户的报价没什么意义，因为软件有标准报价但是实际价格谈判是业务员和客户博弈的过程，具体要看业务员怎么去和客户谈判，可否采用公司软件产品标准报价单来确定公允价值？
类型二：
公司与客户签订软件销售合同，但是合同是约定技术开发服务，服务周期与服务合同金额
双方约定服务周期三年，自 2018 年 1 月 1 日至 2020 年 12 月 31 日。服务费用为每年 20 万元。合同的实质是销售软件，只是业务员这样谈合同，如果是这样相关的收入如何确认？是按照软件验收完毕后直接确认 60 万元软件收入，还是按照合同签订的条款，每年确认 20 万元的服务费？或者是按照BOT模式确认（因为这个软件客户是运营商，政府才是软件使用者）？

回答人：chenyiwei
一、 1 、也可以按照BOT模式确认收入，本质上属于政府项目的分包。
2 、由于本质上属于固定收益，所以相当于BOT的金融资产模式。但需合理区分开发和后续服务的这两部分对价，在开发期间只能确认对应于开发业务的收入，不能确认对应于后续运维服务的收入。
3 、需结合具体情况确定，尤其是在价格谈判中的实际价格调整空间大小、毛利率有无较大的波动空间等因素，结合新收入准则中对于确定单项履约义务的单独售价的相关指引予以确定，或者如果后续维护的成本和毛利较容易确定的，也可以采用余值法确定开发服务的公允价值。
二、如果后续维护服务显著不重大的，可以简化按照分期收款销售进行会计处理。交付软件并达到预定可使用状态时确认收入（按未来应收金额的折现值），后续仅确认利息收入。